最高法院刑事判決　　　　　　　　　　　　　　　八十六年度台上字第三五七五號
　　上　訴　人　甲○○
　　選任辯護人　嚴庚辰律師
右上訴人因偽造有價證券案件，不服台灣高等法院台南分院，中華民國八十六年一月
十五日第二審判決（八十五年度上訴字第一七四一號，起訴案號：台灣嘉義地方法院
檢察署八十五年度偵字第三七八九號），提起上訴，本院判決如左：
    主  文
上訴駁回。
    理  由
按刑事訴訟法第三百七十七條規定，上訴於第三審法院，非以判決違背法令為理由，
不得為之。是提起第三審上訴，應以原判決違背法令為理由，係屬法定要件。如果上
訴理由狀並未依據卷內訴訟資料，具體指摘原判決不適用何種法則或如何適用不當，
或所指摘原判決違法情事，顯與法律規定得為第三審上訴理由之違法情形，不相適合
時，均應認其上訴為違背法律上之程式，予以駁回。本件上訴人甲○○上訴意旨略謂
：依證人李德春、施秀分在第一審審理中所供及告訴人蔡燦卿在原審之供述，足證系
爭支票在合夥之初，已概括授權上訴人保管使用，上訴人自有簽發之權，原審未再傳
喚證人施秀分、李德春到庭訊問其二人在第一審所供證言之真意，有應於審判期日調
查之證據未予調查之違法；原判決認上訴人係逾越授權範圍，卻未在理由中詳載其認
定所憑之證據及認定之理由，有判決不載理由之違法；蔡燦卿原即明知系爭支票係由
上訴人所簽發，因恐上訴人屆期不付票款發生退票，情急才申報遺失，原審對蔡燦卿
申報支票遺失之動機未予查明，遽為不利於上訴人之認定，自屬違背證據法則云云。
惟查原判決認定上訴人有其事實欄所載之犯行，將第一審判決撤銷，改判依牽連犯從
一重仍論處上訴人意旨供行使之用而偽造有價證券罪刑，係以上訴人在警訊及檢察官
偵查中之自白，核與蔡燦卿、林榮基在警訊及檢察官偵查中供證情節相符，與卷附之
遺失票據申報書、支票二紙、切結書等，為其所憑之證據。對於上訴人在原審審理中
，辯稱：伊負責合夥之財務，有權簽發支票，伊簽發系爭二張遠期支票，屆期會將現
金存入帳戶以供提領，係屬借票性質，非無權制作等語，認為顯係卸責飾詞，不足採
信；李德春、施秀分在第一審審理中供述之證言及蔡燦卿在原審審理時之述供，僅足
證明用於合夥事業財務之週轉，上訴人固可簽發支票，而非得為授權範圍外之簽發支
票行為，支票不得亂用，故上訴人係屬逾越授權範圍外之簽發支票犯行，仍難解免其
罪責，已依調查所得之卷證資料，逐一詳加指駁及說明。並無上訴意旨所指未載明所
憑證據及認定之理由等違法情事。又所謂應於審判期日調查之證據，其範圍並非漫無
限制，證人李德春、施秀分既經第一審審理中合法訊問，供證在卷，原判決對彼等之
證言，復已說明其取捨判斷之理由，原審因而未再傳訊，依刑事訴訟法第一百九十六
條之規定，自無違法之可言。上訴意旨，徒為事實上之爭執，並任意執以指摘，自非
適法。至蔡燦卿申報系爭支票遺失之動機，與待證事實無涉，更不容上訴意旨，泛詞
指為違背證據法則。綜上說明，殊難認已符合首揭法定形式要件。其上訴為違背法律
上之程式，應予駁回。
據上論結，應依刑事訴訟法第三百九十五條前段，判決如主文。
中      華      民      國    八十六    年      六      月     十三     日
                              最高法院刑事第二庭
                                  審判長法官  施  文  仁
                                        法官  陳  炳  煌
                                        法官  張  淳  淙
                                        法官  洪  文  章
                                        法官  張  吉  賓
      右正本證明與原本無異
                                              書  記  官
中      華      民      國    八十六    年      六      月     二十     日
